【裁判字號】    99,易,762
【裁判日期】    991028
【裁判案由】    竊盜
【裁判全文】
臺灣桃園地方法院刑事判決               99年度易字第762號
公  訴  人  臺灣桃園地方法院檢察署檢察官
被      告  甲○○
選任辯護人  鄭世脩律師
上列被告因竊盜案件，經檢察官提起公訴（99年度偵字第 12881
號），本院判決如下：
    主  文
甲○○竊盜，處有期徒刑貳月，如易科罰金，以新臺幣壹仟元折
算壹日。又竊盜，處有期徒刑貳月，如易科罰金，以新臺幣壹仟
元折算壹日。又竊盜，處有期徒刑月，如易科罰金，以新臺幣
壹仟元折算壹日。應執行有期徒刑伍月，如易科罰金，以新臺幣
壹仟元折算壹日。
    事  實
一、甲○○前因竊盜案件，經本院以91年度桃簡字第237 號判決
    判處拘役50日確定，於民國92年3 月28日執行完畢；又因竊
    盜案件，經本院以92年度桃簡字第165 號判決判處有期徒刑
    2 月，於92年8 月17日執行完畢；復因竊盜案件，經本院以
    95年度桃簡字第615 號判決判處拘役50日確定，於95年6 月
    30日易科罰金執行完畢，雖不構成累犯，然素行非佳，詎猶
    不知悔改，竟意圖為自己不法之所有，基於竊盜之犯意，先
    後為以下犯行：
(一)、於99年3 月24日上午9 時40分許，在桃園縣桃園市○○○街
    127 號「頂好超市」內，竊取店內陳列架上販售之甘蔗1 包
    、黑李2 盒、美國甜橙2 袋、大蒜2 包、芹菜2 包、黑羽放
    山雞2 盒、特選土雞切塊1 盒、豬絞肉2 盒、帶皮五花肉 1
    盒、美國牛腱3 盒、奧利奧曲奇餅5 盒、FC電池2 顆、翠果
    子2 包等價值總計新臺幣（下同）3,208 元之物品，得手後
    旋即離去。
(二)、復於99年4 月21日晚上8 時23分許，在桃園縣桃園市○○○
    街127 號「頂好超市」內，竊取店內陳列架上販售之A 菜 3
    包、牛蕃茄1 盒、加州鱸1 尾、珍品洋蔥2 包、富豐晶之米
    1 包、富豐壽司米1 包等價值總計862 元之物品，得手後旋
    即離去。。
(三)、復於99年4 月28日晚上7 時48分許，在桃園縣桃園市○○○
    街127 號「頂好超市」內，竊取店內陳列架上販售之熊寶貝
    衣物柔軟精2 瓶、百利菜瓜布2 片、妙潔廚房魔淨布4 片、
    3M木漿吸水抹布3 片、妙潔魔淨布1 片、雷達速效蟑螂螞蟻
    藥1 罐、雷達雙效殺蟲劑1 罐、美國冷藏牛腱4 盒、優酪豬
    胛心肉4 盒、豬絞肉2 盒、現流大西洋鮭1 盒、黑羽放山雞
    切塊1 盒、新必安住殺蟲劑2 罐等價值總計4,995 元之物品
    ，得手後將之藏放在隨身攜帶之塑膠袋內，嗣於繞過結帳櫃
    臺欲離去之際，為店員丙○○察覺有異，當場查獲報警處理
    ，而查悉上情。
二、案經桃園縣政府警察局桃園分局報告臺灣桃園地方法院檢察
    署檢察官偵查起訴。
    理  由
壹、證據能力部分：
    按被告以外之人於審判外之陳述，雖不符刑事訴訟法第 159
    條之1 至第159 條之4 之規定，而經當事人於審判程序同意
    作為證據，法院審酌該言詞陳述或書面陳述作成時之情況，
    認為適當者，亦得為證據。當事人、代理人或辯護人於法院
    調查證據時，知有刑事訴訟法第159 條第1 項不得為證據之
    情形，而未於言詞辯論終結前聲明異議者，視為有前項之同
    意，刑事訴訟法第159 條之5 定有明文。查本判決所引用以
    下審判外作成之相關供述證據，公訴人、被告甲○○及辯護
    人於本院準備程序、審判期日均表示無意見而不予爭執，亦
    未於言詞辯論終結前聲明異議，本院審酌上開證據資料製作
    時之情況，尚無違法取得及證明力明顯過低之瑕疵，認以之
    作為證據應屬適當，而其餘所依憑判斷之非供述證據，本院
    亦查無有何違反法定程序取得之情形，且上開各該證據均經
    本院於審判期日依法進行證據之調查、辯論，被告於訴訟上
    之防禦權，已受保障，故上開證據資料均有證據能力。
貳、實體部分：
一、上揭犯罪事實，業據被告甲○○於本院審理時坦承不諱（見
    本院卷第36頁），核與證人丙○○、乙○○證述之情節（見
    偵查卷第12至17頁、第54至55頁，本院卷第15至18頁）相符
    ，並有扣押物品目錄表、贓物領據2 紙、查獲贓物照片2 張
    、監視錄影畫面翻拍照片10張、惠康百貨股份有限公司中埔
    店出具之失竊物品清單3 紙在卷可按（見偵查卷第21至23頁
    、第29至34頁、第59至61頁），足認被告不利於己之任意性
    自白與事實相符。本件事證明確，其犯行堪以認定，應予依
    法論科。
二、核被告就事實欄一(一)、(二)、(三)之所為，均係犯刑法第320 條
    第1 項之竊盜罪。被告所犯上開3 竊盜罪，犯意各別，行為
    互殊，應予分論併罰。爰審酌被告前有事實欄所載之多次竊
    盜科刑紀錄，此有臺灣高等法院被告前案紀錄表附卷可按，
    詎猶不知悔改，不思憑藉己力循正當管道獲取財物，復因貪
    念竊取他人財物，所為應予非難，惟念其年事已高，謀生能
    力較一般人為低，犯後業坦認犯行，且99年4 月28日為警查
    獲後贓物已由被害人領回，所生損害非鉅，兼衡其犯罪之動
    機、目的、手段、智識程度與生活狀況等一切情狀，分別量
    處如主文所示之刑，並諭知易科罰金之折算標準，及就所宣
    告之刑定應執行之刑，併諭知易科罰金之折算標準。
據上論斷，應依刑事訴訟法第299 條第1 項前段，刑法第320 條
第1 項、第41條第1 項前段、第51條第5 款，刑法施行法第1 條
之1 第1 項、第2 項前段，判決如主文。
本案經檢察官黃俊華到庭執行職務。
中    華    民    國    99    年    10    月    28    日
                  刑事第五庭  法  官  劉淑玲
以上正本證明與原本無異。
如不服本判決，應於判決送達後10日內向本院提出上訴狀（應附
繕本）。
                              書記官  許婉茹
中    華    民    國    99    年    10    月    29    日
附錄本案論罪科刑依據之法條：
刑法第320條：
意圖為自己或第三人不法之所有，而竊取他人之動產者，為竊盜
罪，處5 年以下有期徒刑、拘役或5 百元以下罰金。
意圖為自己或第三人不法之利益，而竊佔他人之不動產者，依前
項之規定處斷。
前二項之未遂犯罰之。

司法院資訊處製作；財團法人民間司法改革基金會備份。
